臺灣臺北地方法院交通事件裁定　　　　　　　　　　九十一年度交聲更字第一一號
　　原處分機關　交通部公路局台北區監理所
　　異　議　人　甲○○
　　即受處分人
右列受處分因違反道路交通管理處罰條例案件，對於交通部公路局台北區監理所九十
年十月三十一日所為處分（原處分案號：北監五字第裁四０－ＡＮ０五五一三二號）
聲明異議，異議人不服本院九十一年一月十五日所為裁定（原裁定案號：九十年度交
聲字第一二二五號），提起抗告，經臺灣高等法院撤銷發回更審（九十一年度交抗字
第一八六號），經本院更為裁定如左：
    主     文
異議駁回。
    理     由
一、按汽車駕駛人，駕駛汽車任意跨越兩條車道行駛者，處新臺幣（下同）六百元以
    上一千八百元以下罰鍰，並記違規點數一點，道路交通管理處罰條例第四十五條
    第十二款及第六十三條第一項第一款分別定有明文。
二、本件受處分人甲○○於民國九十年八月十一日中午十二時四十一分許（交通部公
    路局台北區監理所九十年十一月二十日北監五字第九０－四五三－一－二八一九
    二號移送書誤載為八十九年四月十七日十一時二十三分，此業經該所於九十一年
    九月十一日以（自）00－000－0－0000四號函函覆在卷可稽），駕駛
    其所有車號ＤＩ－０四九八號自用小客車，在臺北市○○○路與和平東路口處（
    交通部公路局台北區監理所九十年十一月二十日北監五字第九０－四五三－一－
    二八一九二號移送書誤載為辛亥路三段處，此業經該所於九十一年九月十一日以
    （自）00－000－0－0000四號函函覆在卷可稽），駕駛汽車任意跨越
    兩條車道行駛，而為臺北市政府大安分局羅斯福路派出所（下稱大安分局）員警
    黃俊欽以拍照之方式採證，並以受處分人有違反道路交通管理處罰條例第四十五
    條第十二款之行為逕行掣單舉發，經將舉發通知單送達於受處分人，受處分人於
    舉發通知單上所載應到案日期前向原處分機關提出申訴，經原處分機關請原舉發
    單位即大安分局調查結果，仍認受處分人有舉發員警所認定之違規行為，原處分
    機關乃依前揭道路交通管理處罰條例第四十五條第十二款、第六十三條第一項第
    一款（漏載第一款）及違反道路交通管理事件統一裁罰基準表（原名稱為違反道
    路交通管理事件統一裁罰標準表）規定，於九十年十月三十一日裁處受處分人罰
    鍰六百元，並記違規點數一點。
三、受處分人聲明異議意旨略以：其係為顧及右側之機車，及留予前後機車安全行車
    距離，而將車輛靠左行駛，致不慎壓線，惟左前輪並未離開車道線，及依據採證
    照片，本車並未有明確跨越雙白線行駛之違規事實云云。惟查：依舉發單位大安
    分局舉發當時之採證相片所示，可以非常清楚看見受處分人所駕駛前開自用小客
    車，其左前輪確有於前述時地跨越雙白線，方為警拍照採證，已可清楚得出受處
    分人確有於前開時地駕駛汽車任意跨越雙白線之訴訟上待證事實，況觀諸該照片
    受處分人所駕駛之自用小客車右側及正前後方並無機車，且其距離前車亦保持一
    段距離，亦非如受處分人所辯稱係為顧及右側之機車，及留予前後機車安全行車
    距離，而將車輛靠左行駛云云。末查交通警察掣單舉發違反道路交通管理處罰條
    例所列之違規事實，本質上為行政處分，係公務員基於職務上之權力，依法就特
    定之具體事件所為之具公法上效果之單方面行政行為，基於公務員為公法上行為
    具有公信力之原則，該行政行為當可被推定為真正，其據以依法處分之事實認定
    亦為正確無誤。從而，受處分人上開所辯，要難採信。本件事證已臻明確，受處
    分人之右揭違規行為堪以認定。
四、綜上所述，受處分人確有在前揭時地駕駛汽車任意跨越兩條車道行駛之違規行為
    ，而原處分機關依前開道路交通管理處罰條例第四十五條第十二款、第六十三條
    第一項第一款及違反道路交通管理事件統一裁罰基準表規定裁處受處分人罰鍰六
    百元，並記違規點數一點，核無違誤，本件異議為無理由，應予駁回。
五、據上論斷，應依道路交通案件處理辦法第十九條，裁定如主文。
中      華      民      國    九十一    年      九      月    二十五    日
                                臺灣臺北地方法院交通法庭
                                    法  官  蔡正雄
右正本證明與原本無異。
如不服本裁定，應於裁定送達後五日內向本院提出抗告狀。
                                    書記官  黃秀琴
中      華      民      國    九十一    年      九      月    二十七    日
